【裁判字號】    97,簡上,67
【裁判日期】    970611
【裁判案由】    竊盜
【裁判全文】
臺灣臺南地方法院刑事判決              97年度簡上字第67號
上  訴  人  乙○○
上列上訴人即被告因竊盜案件，不服本院96年度簡字第3641號中
華民國96年12月31日第一審刑事簡易判決（聲請簡易判決處刑案
號：臺灣臺南地方法院檢察署96年度偵字第13258號），提起上
訴，本院管轄之第二審合議庭判決如下：
    主  文
上訴駁回。
    事實及理由
一、本件經本院審理結果，認第一審依據刑事訴訟法第四百四十
    九條第一項、第四百五十四條第二項、刑法第三百二十條第
    一項、第四十一條第一項前段、刑法施行法第一條之一第一
    項、第二項前段等規定，以上訴人即被告（下稱上訴人）乙
    ○○觸犯竊盜罪，判處有期徒刑三月，並諭知以新臺幣一千
    元折算一日之易科罰金折算標準，認事用法及量刑均無不當
    ，應予維持，並引用第一審判決書記載之事實、證據（如附
    件判決）。
二、上訴人即被告（下稱上訴人）乙○○提起上訴意旨略以：我
    是牽錯被害人機車，並非竊盜，爰請撤銷改判云云（見簡上
    卷第四至五頁）。經查：(一)(1)上訴人於警詢僅辯稱：我可能
    牽錯車，沒有其他解釋云云（見警卷第一至六頁）；(2)嗣於
    偵查中改辯稱：當天我去拿消防安全資料，因為我身體不舒
    服，想說離我們一乙國際開發有限公司（下稱一乙公司）的
    工務所不遠，所以想把我騎的公司機車牽回去，才牽錯被害
    人機車云云（見偵卷第九至十頁）；(3)又於本院準備程序時
    改辯稱：當天，我應一乙公司老闆劉安生的指示，騎駛公司
    機車送工程投標資料到臺南市大道新城第二區管理中心，因
    為我停放公司機車的地方就在「管理中心後面的無尾巷」，
    我送完資料後，大約是晚上六、七點，當時沒有燈光，又是
    無尾巷，並且當天先前我有吃感冒藥，想睡覺，精神不集中
    ，所以才錯牽被害人機車，而我因身體不舒服，不敢騎機車
    ，故未發動被害人機車，一直把被害人機車牽著走，牽了幾
    十公尺遠，被路人發覺報警云云（見簡上卷第四至五、十八
    至二四頁）；(4)惟本院於九十七年四月二十五日，會同檢察
    官及上訴人履勘本件犯罪現場相關位置，上訴人當場另辯稱
    ：當天，我把資料送到上開大道新城第二區管理中心後，我
    就騎公司機車要回工務所，騎了約三、五百公尺，因為迷路
    ，騎錯路，騎到事發的臺南市○區○○街三十九巷九十九弄
    底，發覺是無尾弄，就把公司機車停在該弄底，下車走了幾
    十公尺，走回九十九弄口，要認到工務所的路，再走回九十
    九弄底，要騎公司機車，因為當天先前我有吃感冒藥，精神
    不好，該處又無路燈，才誤牽旁邊停放之被害人機車，而我
    因身體不舒服，不敢騎駛機車，所以未發動被害人機車，一
    直把被害人機車牽著走，我牽錯被害人機車是因為認錯路所
    致，與我到第二社區管理中心遞送資料無關云云（見簡上卷
    第四二至四八頁）。(二)是上訴人關於「案發當日，其騎駛公
    司機車至上開管理中心，係為拿取資料，或為遞送資料？」
    、「其所騎駛之公司機車停放位置，究係上開管理中心後面
    的無尾巷，或距離上開管理中心至少約三、五百公尺之上開
    九十九弄底？」、「其誤牽被害人機車之緣由」、「其誤牽
    被害人機車之前，有無因迷路而誤至上開九十九弄底？」等
    問題，先後所供，反覆不一，其所辯諸端，難謂無疑。況且
    ，就上訴人最後於本院勘驗期日所辯而論，(1)上訴人既自稱
    其騎駛公司機車，係因迷路，誤至上開九十九弄底，發覺是
    無尾弄云云，衡情一般人遇此狀況，應掉轉機車車頭，騎回
    至無尾弄口，另尋道路，當不至於大費周章，先將所騎機車
    停放在無尾弄底，下車步行幾十公尺，走到弄口，再走回至
    弄底之停放機車處，多耗時間、精力，並無實益；(2)另上訴
    人雖自稱其在案發當日曾服用感冒藥云云，惟上訴人自服藥
    後，騎駛公司機車至上開管理中心遞送資料，又騎駛公司機
    車約三、五百公尺，到達上開九十九弄底，其過程均無任何
    異狀，竟在上開九十九弄底下車後，突然發生想睡覺，精神
    不好，無法騎駛機車，僅能推行機車之情事，甚屬怪異，難
    以置信，且本院查無任何可資佐證上訴人在案發當日曾服用
    感冒藥物之證據，無法遽信；(3)再者，上訴人既自稱其欲回
    一乙公司工務所，係因迷路，誤至上開九十九弄底云云，則
    上訴人在不知方向、距離，及身體不適之狀況下，竟大反常
    情，採用更為耗費時間、精神之徒步推行機車方式欲回上開
    工務所，上訴人所辯，實難置信。(4)另上開九十九弄並非無
    尾弄，尚有足供機車行駛寬度之通道通至同巷一○一弄，且
    上開九十九弄位於上開第二區管理中心（位於臺南市○○街
    一四二之一號）東北方約五百公尺，而上開一乙公司工務所
    （位於臺南市○○路○段五四七巷七八弄三六號）則位於上
    開第二區管理中心南方約五百公尺，二者方向不同等情，有
    勘驗筆錄一份、現場簡圖二紙及勘驗照片六張在卷可佐（見
    簡上卷第四二至四八頁），亦可見上訴人所辯上開九十九弄
    係無尾弄，其騎駛公司機車離開上開第二區管理中心後要回
    一乙公司工務所云云，尚難採信。(5)綜上，上訴人所辯諸端
    ，均違常情，顯係卸責之詞，無法使本院採信其係錯牽被害
    人機車，其空言否認犯罪，上訴為無理由，應予駁回。(三)至
    於上訴人前於準備期日聲請傳喚證人劉安生、劉浙生到庭，
    欲以證明上訴人所稱牽錯被害人機車當日，上訴人曾受劉安
    生指示，而至上開第二社區管理中心遞送資料等情，惟上訴
    人業已陳稱：我牽錯被害人機車是因為認錯路所致，與我當
    日先前曾到第二社區管理中心遞送資料無關（見簡上卷第四
    十二頁勘驗筆錄），已見前述，故認上訴人傳喚證人劉安生
    、劉浙生之聲請，尚與本件竊盜無直接關涉，並無必要，應
    予駁回。另本件事證既已明確，檢察官所為傳喚證人即現場
    查獲警員李鴻儀、劉耀升到庭，以明查獲情形之聲請，亦無
    必要，附為說明。
三、末按第二審判決書，得引用第一審判決書所記載之事實、證
    據及理由，對案情重要事項第一審未予論述，或於第二審提
    出有利於被告之證據或辯解不予採納者，應補充記載其理由
    ，刑事訴訟法第三百七十三條定有明文，併此敘明。
據上論斷，應依刑事訴訟法第四百五十五條之一第一項、第三項
、第三百六十八條、第三百七十三條，判決如主文。
本案經檢察官甲○到庭執行職務。
中    華    民    國    97    年    6     月    11    日
                  刑事第八庭    審判長法  官  彭喜有
                                      法  官  李東柏
                                      法  官  盧鳳田
上正本證明與原本無異。
不得上訴。
                                      書記官  吳姁穗
中    華    民    國    97    年    6     月    11    日
附錄本件論罪科刑法條：
中華民國刑法第320條：
意圖為自己或第三人不法之所有，而竊取他人之動產者，為竊盜
罪，處5年以下有期徒刑、拘役或500元以下罰金。
意圖為自己或第三人不法之利益，而竊佔他人之不動產者，依前
項之規定處斷。
前二項之未遂犯罰之。


司法院資訊處製作；財團法人民間司法改革基金會備份。
